bg-BG: Тип регулиране на наклона: Ръчно; Няма; Електрическо; Други
nb: Type justering av helling: Manuell; Ingen; Elektrisk; Annet
fr: Type de réglage de l’inclinaison: Manuel; Aucun; Motorisé; Autre
nl: Hellingsverstelling type: Handmatig; Geen; Elektrisch; Overig
cs: Typ nastavení sklonu: Manuální; Žádné; Elektrické; Ostatní
hu: Dőlésszög-beállítás típusa: Kézi; Nincs; Elektromos; Egyéb
zh-CN: 倾斜调节方式: 手动; 无; 电动; 其他
en: Incline adjustment type: Manual; None; Power; Other
sl-SI: Vrsta nastavljanja naklona: Ročno; Brez; Električno; Drugo
pt-PT: Tipo de ajuste de inclinação: Manual; Nenhum; Motorizado; Outro
ro-RO: Tip de ajustare a înclinării: Manual; Fără; Motorizat; Altele
hr-HR: Vrsta podešavanja nagiba: Ručno; Nema; Električno; Ostalo
el: Τύπος ρύθμισης κλίσης: Χειροκίνητη; Καμία; Ηλεκτρική; Άλλο
th: ประเภทการปรับความลาดเอียง: ปรับด้วยมือ; ไม่มี; ปรับด้วยระบบไฟฟ้า; อื่นๆ
es: Tipo de ajuste de inclinación: Manual; Ninguno; Eléctrico; Otro
ja: 傾斜調整タイプ: 手動; なし; 電動; その他
zh-TW: 坡度調整類型: 手動; 無; 電動; 其他
pl: Typ regulacji nachylenia: Ręczna; Brak; Elektryczna; Inne
lt-LT: Pasvirimo reguliavimo tipas: Rankinis; Nėra; Elektrinis; Kita
ru: Тип регулировки наклона: Ручная; Нет; Электрическая; Другое
vi: Loại điều chỉnh độ nghiêng: Thủ công; Không có; Bằng điện; Khác
pt-BR: Inclinação tipo de ajuste: Manual; Nenhum; Elétrico; Outro
it: Tipo di regolazione dell'inclinazione: Manuale; Nessuna; Motorizzata; Altro
sk-SK: Typ nastavenia sklonu: Manuálne; Žiadne; Elektrické; Iné
ko: 경사 조절 유형: 수동; 없음; 전동식; 기타
da: Type af hældningsjustering: Manuel; Ingen; Elektrisk; Andet
sv: Typ av lutningsjustering: Manuell; Ingen; Motoriserad; Övrigt
fi: Kaltevuuden säätötapa: Manuaalinen; Ei mitään; Sähkökäyttöinen; Muu
tr: Eğim ayarlama türü: Manuel; Yok; Elektrikli; Diğer
de: Art der Neigungsverstellung: Manuell; Keine; Elektrisch; Sonstiges